

Davina Putri **Izzati gautama**

KONTAK

- **L** +6285752358477
- <u>Davinaputriku@gmail.com</u>
- Perum. Bukit Prona Indah, Jl. Garuda 2 Blok O No 1. Balikpapan.

SOFT SKILLS

Mudah beradaptasi Mampu bekerja dibawah tekanan Mampu berkomunikasi dengan baik

HARD SKILLS

Microsoft word Microsoft exeel Microsoft powerpoint Google spreadsheet

TENTANG SAYA

Saya merupakan mahasiswa sistem informasi. memiliki pengalaman magang di PT. Indonesia Comnet plus (ICON+) sebagai admin bidang retail selama 3 bulan.

Saya mempunyai keahlian komunikasi yang baik dan mudah berbaur dalam lingkungan baru, saya terbiasa bekerja secara kerja sama maupun individu dengan teliti dan memiliki pencapaian target untuk setiap pekerjaan yang saya kerjakan. Keahlian lain saya, mampu mengoprasikan microsoft exel, microsoft word, dan power point.

PENGALAMAN

2022-2022

ADMIN MANAGEMENT RETAIL (PRAKTEK KERJA LAPANGAN)

PT. ICONNET (+) I 2022 - 2022

menangani Proses Berita Acara Pengerjaan (BAPS) dimulai dengan validasi PO & GR mitra untuk memastikan kesesuaiannya. Setelah itu, dibuat dan diverifikasi rekapitulasi PO & GR mitra sebelum dilanjutkan ke tahap pengiriman. Selanjutnya, BAPS dikirimkan kepada mitra, disertai dengan draft email softcopy BAPS untuk memastikan komunikasi yang jelas dan terdokumentasi

BALAI LATIHAN KERJA INDUSTRI (PRAKTIK KERJA LAPANGAN)

Tugas utama meliputi pencatatan dan pengarsipan surat masuk dan keluar, serta pembenahan arsip inaktif untuk menjaga kerapihan dokumen. Selain itu, juga dilakukan penyusunan daftar hadir pegawai, pembuatan materi presentasi dengan PowerPoint, serta pengeditan pas foto pegawai. Tak hanya itu, penataan ulang instalasi komputer juga dilakukan guna memastikan kenyamanan dan efisiensi kerja.

STAFF HIMPUNAN MAHASISWA

Saya memiliki pengalaman dalam organisasi mahasiswa (Ormawa), yang mengasah keterampilan kepemimpinan, kerja sama tim, dan manajemen organisasi. Selain itu, saya juga terlibat dalam menangani beberapa program kerja, mulai dari perencanaan hingga pelaksanaan, guna memastikan setiap kegiatan berjalan efektif dan sesuai target.

PENDIDIKAN

2021-2023

SMKN 3 Balikpapan Jurusan Teknik Komputer dan Jaringan.

Sistem Informasi | Universitas Mulawarman

2023-Sekarang